臺灣士林地方法院行政訴訟判決　
110年度交字第99號
原      告  歐陽鴻嘉
被      告  臺北市交通事件裁決所

代  表  人  蘇福智  
訴訟代理人  黃郁軒  
上列當事人間交通裁決事件，原告不服被告中華民國110 年3 月
19日北市裁催字第22-AF0000000號裁決，提起行政訴訟，本院判
決如下：
    主      文
原告之訴駁回。
訴訟費用新臺幣參佰元由原告負擔。　　
    事實及理由
壹、程序事項：
    本件原告因不服被告於民國110 年3 月19日以北市裁催字第
    22-AF0000000號違反道路交通管理事件裁決書（下稱原處分
    ），裁處其罰鍰新臺幣（下同）1,600 元，並記違規點數1
    點，提起行政訴訟，依行政訴訟法第237 條之1 規定，應適
    用交通裁決事件訴訟程序，本院並依同法第237 條之7 規定
    ，爰不經言詞辯論，逕為判決。
貳、實體事項：
一、爭訟概要：
    臺北市政府警察局文山第二分局（下稱舉發機關）交通分隊
    員警認原告駕駛所有車牌號碼000-000 號營業小客車（下稱
    系爭汽車），於109 年11月16日13時54分許，行經臺北市文
    山區羅斯福路6 段（南往北）處，有「汽車駕駛人行車速度
    ，超過規定之最高時速20公里以內」之違規事實，而於109
    年11月23日填製臺北市政府警察局北市警交字第AF0000000
    號舉發違反道路交通管理事件通知單（下稱舉發通知單）逕
    行舉發原告，並記載應到案日期為110 年1 月4 日前（嗣後
    更新為110 年3 月19日前，見本院卷第50-51 、78頁）。原
    告於109 年12月29日向被告陳述意見，並於110 年3 月19日
    向被告申請開立裁決書，被告乃於同日作成原處分，依違反
    道路交通管理處罰條例第40條、第63條第1 項第1 款規定，
    裁處原告罰鍰1,600 元，並記違規點數1 點。原告不服，遂
    提起本件行政訴訟。
二、原告起訴主張：
  ㈠原告於查看自己駕車對外之行車紀錄器，於影片時間（下同
    ）西元2020年11月16日13：53：04，系爭汽車左側有台黑色
    重型白牌機車（下稱B 車）超越並行駛於左側測速儀器拍攝
    之舉發處，速度明顯超越原告駕車速度。原告質疑當時B 車
    超過系爭汽車且越離越遠，若原告超速則B 車亦超速且速度
    應於原告行車速度之上，若測速儀沒有問題，應當會拍到B
    車超速照片且所測得速度應在原告駕駛系爭汽車之上，原告
    訴請被告、舉發機關提供B 車超速照片以釐清原告疑慮，惟
    遭拒絕。原告質疑比原告快之超速B 車是否有被測速儀器拍
    下照片，並開出超速罰單，若沒有則係測速儀器故障。被告
    如何證明B 車沒超速或測速儀器誤判原告駕車超速？又為何
    被告無法明確告知原告B 車是否有超速？因此，原裁決及申
    訴結果就此認事用法顯有違誤，應請撤銷，以維人民權益等
    語。
  ㈡並聲明：原處分撤銷。
三、被告答辯略以：
  ㈠卷查本案舉發機關查復內容及檢視採證照片，系爭汽車於上
    揭時、地為舉發機關以雷達測速科學儀器測得系爭汽車以時
    速63公里行駛於限速50公里之路段超速行駛，且目前所使用
    雷達測速儀器均依規定每年送經濟部標準檢驗局檢驗，並領
    有檢定合格證書，原告違規屬實，爰依法逕行舉發，尚無違
    誤。有關原告陳述情事，經查本案測速儀器針對來往之違規
    車輛均依規定取締，原告之超速違規並不因他車有無違規遭
    取締而影響效力。另經檢視原告自行提供之行車紀錄器影像
    ，比對當時行駛於臺北市羅斯福路6 段（南往北）之B 車，
    亦為舉發機關以雷達測速儀器測得該車時速72公里行駛於限
    速50公里之路段被舉發超速違規，併此陳明。本案係舉發機
    關依科學儀器採證資料所為舉發，並無違誤。綜上，本件違
    規行為，應堪認定，被告依法裁處，並無違誤。
  ㈡並聲明：原告之訴駁回。
四、本院之判斷：
  ㈠按「汽車駕駛人，行車速度，超過規定之最高時速，或低於
    規定之最低時速，除有第四十三條第一項第二款情形外，處
    新臺幣一千二百元以上二千四百元以下罰鍰。」、「汽車駕
    駛人有下列各款所列條款之一者，除依原條款處罰鍰外，並
    予記點：一、有…第四十條…情形之一者，各記違規點數一點
    。…」，道路交通管理處罰條例第40條、第63條第1項第1 款
    定有明文。又按「汽車駕駛人之行為有下列情形之一，當場
    不能或不宜攔截製單舉發者，得逕行舉發：…七、經以科學
    儀器取得證據資料證明其行為違規。」、「前項第七款之科
    學儀器應採固定式，並定期於網站公布其設置地點。但汽車
    駕駛人之行為屬下列情形之一者，不在此限：...九、行車
    速度超過規定之最高速限或低於規定之最低速限。... 」、
    「對於前項第九款之違規行為，採用固定或非固定式科學儀
    器取得證據資料證明者，於一般道路應於一百公尺至三百公
    尺間，於高速公路、快速公路應於三百公尺至一千公尺間，
    明顯標示之；其定點當場攔截製單舉發者，亦同。」，道路
    交通管理處罰條例第7 條之2第1項第7款、第2項第9款、第3
    項分別定有明文。且按「測速取締標誌『警52』，用以警告車
    輛駕駛人前方路段常有測速取締執法，促使行車速度不得超
    過道路規定之最高速限或低於規定之最低速限。本標誌設於
    測速取締執法路段前，一般道路應於一百公尺至三百公尺間
    ，高速公路、快速公路應於三百公尺至一千公尺間。」，道
    路交通標誌標線號誌設置規則第55條之2 亦有明文。
  ㈡經查，原告駕駛系爭汽車，於上揭時、地，有「汽車駕駛人
    行車速度，超過規定之最高時速20公里以內」之違規事實，
    有舉發通知單、採證照片、舉發機關110 年1 月15日北市警
    文二分交字第1103000824號函暨所附財團法人工業技術研究
    院109 年9 月25日雷達測速儀檢定合格證書（雷達測速儀經
    檢驗合格且在有效期限內）、採證照片、原告提供之行車紀
    錄器影像擷取畫面、B 車之舉發通知單、採證照片、汽車車
    籍查詢資料、舉發機關110年7月7日北市警文二分交字第110
    3017903號函暨所附告示牌照片等件附卷可稽（見本院卷第6
    2-64 、72-76 、86-90 、92-94 、98、122-124頁），堪認
    屬實。
  ㈢原告雖主張：本件舉發時，系爭汽車左側有B 車超越並行駛
    於左側，當時B 車超過系爭汽車且越離越遠，若原告超速則
    B 車亦超速且速度應於原告行車速度之上，伊質疑B 車是否
    有被測速儀器拍下照片，並開出超速罰單，若沒有則係測速
    儀器故障，被告如何證明B 車沒超速或測速儀器誤判原告駕
    車超速等語。經查，原告駕駛系爭汽車，於前揭時間，在速
    限每小時50公里之路段，為舉發機關以雷達測速儀，測得時
    速為每小時63 公里，有採證照片、告示牌照片（速限每小
    時50公里）在卷足憑（見本院卷第64、124頁）。又該雷達
    測速儀由財團法人工業技術研究院於109 年9 月25 日檢定
    合格，有效期限至110 年9 月30日，有該雷達測速儀檢定合
    格證書（檢定合格單號碼：J0GA0000000A、J0GA0000000B）
    附卷可佐（見本院卷第74頁）。原告指稱測速儀器誤判，並
    無依據。況B 車另經舉發時速72公里，超速逾20公里至40公
    里以內，有舉發通知單、採證照片在卷可證（見本院卷第92
    -94頁），益見測速儀器並無誤判原告駕車超速之情形。原
    告超速駕駛之違規事實明確，員警據以舉發，並無違誤。
五、綜上所述，原告駕駛系爭汽車於前揭時、地，確有「汽車駕
    駛人行車速度，超過規定之最高時速20公里以內」之違規事
    實，舉發機關據以製單舉發，被告並依道路交通管理處罰條
    例第40條、第63條第1項第1款、違反道路交通管理事件統一
    裁罰基準及處理細則及違反道路交通管理事件統一裁罰標準
    表之規定，裁處原告罰鍰1,600元，並記違規點數1點，核無
    違誤。是原告訴請撤銷原處分，為無理由，應予駁回。
六、本件判決基礎已臻明確，兩造其餘之攻擊防禦方法經本院斟
    酌後，核與判決不生影響，無一一論述之必要，併予敘明。
七、本件第一審裁判費為300元，應由原告負擔，爰確定第一審
    訴訟費用額如主文第2項所示。
八、據上論結，本件原告之訴為無理由，依行政訴訟法第237條
    之7、第237條之8第1項、第98條第1項前段，判決如主文。
中　　華　　民　　國　　110 　年　　11　　月　　2 　　日
　　　　　　　　　行政訴訟庭　法　官　  林宜靜
以上為正本係照原本作成。
如不服本判決，應於判決送達後20日內，向本院提出上訴狀並表
明上訴理由（原判決所違背之法令及其具體內容或依訴訟資料可
認為原判決有違背法令之具體事實），其未載明上訴理由者，應
於提出上訴後20日內向本院補提理由書（上訴狀及上訴理由書均
須按他造人數附繕本，如未按期補提上訴理由書，則逕予駁回上
訴），並應繳納上訴裁判費新臺幣750元。
中　　華　　民　　國　　110 　年　　11　　月　　2 　　日
                              書記官    廖引鳳